【裁判字號】    97,訴,669
【裁判日期】    980430
【裁判案由】    毒品危害防制條例
【裁判全文】
臺灣士林地方法院刑事判決               97年度訴字第669號
公  訴  人  臺灣士林地方法院檢察署檢察官
被      告  甲○○
                      湖戶政事務所）
上列被告因毒品危害防制條例案件，經檢察官提起公訴（97年度
毒偵字第979 號），被告於準備程序為有罪之陳述，經本院合議
庭裁定由受命法官獨任進行簡式審判程序，並判決如下：
    主  文
甲○○施用第一級毒品，累犯，處有期徒刑捌月，扣案塑膠袋貳
個、分裝袋拾參個，均沒收；又施用第二級毒品，累犯，處有期
徒刑肆月；應執行有期徒刑拾月，扣案塑膠袋貳個、分裝袋拾參
個，均沒收。
    事  實
一、甲○○前於民國94年間，因連續施用第一、二級毒品案件，
    經本院以94年度毒聲字第88號裁定送觀察、勒戒後，於94年
    11月22日期滿釋放出所，並由臺灣士林地方法院檢察署檢察
    官以94年度毒偵緝字第169 號、170 號、171 號為不起訴處
    分確定。又因槍砲彈藥刀械管制條例案件，經本院於94年6
    月13日以94年度訴字第124 號判決，處有期徒刑1 年2 月確
    定，甫於95年10月22日縮刑期滿執行完畢。詎其仍不知悔改
    ，基於施用第一級毒品海洛因，於97年3 月4 日或5 日之某
    時，在臺北市○○區○○路2 段303 號2 樓住處，以將第一
    級毒品海洛因摻入香菸內點燃吸食之方式，施用第一級毒品
    海洛因1 次。另基於施用第二級毒品甲基安非他命之犯意（
    起訴書誤載為安非他命，予以更正），於97年3 月7 日某時
    ，在上揭住處，以將第二級毒品甲基安非他命置入玻璃球內
    燒烤吸食煙霧之方式，施用第二級毒品甲基安非他命1 次。
    嗣於同日下午5 時10分許，為警持搜索票在上開住處緝獲，
    並扣得供施用海洛因所用之塑膠袋2 個、分裝袋13個，經警
    採其尿液送驗結果，呈甲基安非他命及嗎啡陽性反應，始悉
    上情。
二、案經臺北市政府警察局信義分局報告臺灣士林地方法院檢察
    署檢察官偵查起訴。
    理  由
一、本件被告所犯非死刑、無期徒刑或最輕本刑有期徒刑3 年以
    上之罪，亦非高等法院管轄第一審案件，且於準備程式進行
    中，被告先就被訴事實為有罪之陳述，經告知被告簡式審判
    程序之旨，並聽取檢察官、被告之意見後，本院合議庭裁定
    由受命法官進行簡式審判程序，是本件之證據調查，依刑事
    訴訟法第273 條之2 規定，不受同法第159 條第1 項、第16
    1 條之2 、第161 條之3 、第163 條之1 及第164 條至第17
    0 條規定之限制，合先敘明。
二、上揭犯罪事實，業據告甲○○於本院審理時坦承不諱（見本
    院卷第112 頁），而被告於97年3 月7 日經警查獲時所採集
    尿液，經送臺灣尖端先進生計醫藥股份有限公司以氣相層析
    質譜儀分析法鑑驗結果，呈甲基安非他命及嗎啡陽性反應，
    此有尿液委驗單（檢體編號：023061）及該公司97年3 月14
    日濫用藥物尿液檢驗報告各1 紙附卷可稽（見97年度偵字第
    3864號卷第56頁、第97頁），是被告自白分別施用第一級毒
    品海洛因及第二級毒品甲基安非他命，應認與事實相符，而
    可採信。本件事證明確，被告施用第一級毒品海洛因及第二
    級毒品甲基安非他命之犯行，洵堪認定。又被告有犯罪事實
    欄所載之施用第一級、第二級毒品經送觀察、勒戒之紀錄，
    有臺灣高等法院被告前案紀錄表在卷可憑（見本院卷第5 頁
    至第15頁），是被告於前次觀察勒戒執行完畢釋放後5 年內
    ，再犯本件施用第一級及第二級毒品之罪，堪以認定，應依
    法論科。
三、查海洛因、甲基安非他命分別為毒品危害防制條例所稱之第
    一級、第二級毒品，觀諸該條例第2 條第2 項第1 款、第2
    款規定甚明。核被告甲○○於97年3 月4 日或5 日某時，施
    用海洛因之犯行，係犯毒品危害防制條例第10條第1 項之施
    用第一級毒品罪，而被告於97年3 月7 日某時，施用甲基安
    非他命之犯行，係犯毒品危害防制條例第10條第2 項之施用
    第二級毒品罪。其施用第一級、第二級毒品前持有第一級、
    第二級毒品之低度行為，為施用第一級、第二級毒品之高度
    行為所吸收，均不另論罪。上開2 罪間，犯意各別，行為互
    殊，應予分論併罰。又被告有犯罪事實欄所載之犯罪科刑執
    行紀錄，有臺灣高等法院被告前案紀錄表在卷可稽（見本院
    卷第5 頁至第15頁），其於有期徒刑執行完畢後5 年內，故
    意再犯本案有期徒刑之罪，係屬累犯，應依刑法第47條第1
    項之規定論以累犯，並加重其刑。爰審酌被告素行非佳，前
    因施用毒品案件，經法院裁定送觀察、勒戒後，竟仍無法戒
    除毒癮，復又再施用毒品，惟念其施用毒品乃戕害個人身心
    健康，尚未危及他人，其犯罪之動機、目的、手段、施用時
    間、施用次數及其智識程度、犯後於本院審理時供認犯行，
    態度尚稱良好等一切情狀，就所犯上開2 罪，分別量處如主
    文所示之刑，並依刑法第51條第5 款定其應執行之刑，以示
    懲儆。
四、扣案之塑膠袋2 個、分裝袋13個，係被告所有供其施用第一
    級毒品海洛因之用，業據被告陳明在卷（見本院卷第117 頁
    ），應依刑法第38條第1 項第2 款所規定宣告沒收。至扣案
    之中型分裝袋3 個，經被告供述非其所有之物（見本院卷第
    117 頁），且無其他證據證明扣案之分裝袋與本件犯罪事實
    有關，又非義務宣告沒收之物，爰不予宣告沒收，亦附此說
    明。
據上論斷，應依刑事訴訟法第273 條之1 第1 項、第299 條第1
項前段，毒品危害防制條例第10條第1 項、第2 項，刑法第11條
前段、第47條第1 項、第51條第5 款、38條第1 項第2 款，判決
如主文。
本案經檢察官王巧玲到庭執行職務。
中    華    民    國    98    年    4     月    30    日
                  刑事第七庭法  官  高雅敏
以上正本證明與原本無異。
如不服本判決應於收受判決後10日內向本院提出上訴書狀，並應
應敘述具體理由。其未敘述上訴理由者，應於上訴期間屆滿後20
日內向本院補提理由書(均須按他造當事人之人數附繕本)「切勿
逕送上級法院」。
                            書記官  陳映羽
中    華    民    國    98    年    4     月    30    日
附錄本案論罪科刑法條之依據：
毒品危害防制條例第10條
施用第一級毒品者，處 6 月以上 5 年以下有期徒刑。
施用第二級毒品者，處 3 年以下有期徒刑。


司法院資訊處製作；財團法人民間司法改革基金會備份。
